臺灣臺中地方法院刑事判決
110年度易字第932號
聲  請  人  臺灣臺中地方檢察署檢察官
被      告  沈威箖


上列被告因詐欺案件，經檢察官聲請簡易判決處刑（110年度偵
字第10222號），本院豐原簡易庭認不宜以簡易判決處刑，裁定
改依通常程序審理及移送併辦(110年度偵字第13542、23239號、
110年度偵字第29942號)，本院判決如下：
    主    文
甲○○幫助犯洗錢防制法第十四條第一項之一般洗錢罪，處有期徒
刑壹年，併科罰金新臺幣拾萬元，罰金如易服勞役，以新臺幣壹
仟元折算壹日。
    犯罪事實
一、甲○○於民國109年10月間，聽其友人己○○稱有真實姓名、年
    籍不詳之人欲租借帳戶，甲○○依其社會經驗，雖可預見金融
    機構帳戶係個人理財之重要工具，為個人財產、信用之重要
    表徵，如交予他人使用，有供作財產犯罪用途之可能，而犯
    罪者取得他人存摺、金融卡及密碼之目的在於取得贓款及掩
    飾犯行不易遭人追查，對於提供帳戶雖無引發他人萌生犯罪
    之確信，但仍以縱若前開取得帳戶之人利用其帳戶持以詐欺
    取財，或掩飾、隱匿特定犯罪所得而洗錢，亦不違背其本意
    之幫助犯意，於109年10月18日前某時許，在桃園市○○區○○
    路000號假日花市附近，將其所有之永豐商業銀行帳號000-0
    000000000000000號帳戶（下稱系爭帳戶）金融卡、網銀帳
    號及密碼交付予己○○，復由己○○將系爭帳戶提款卡、網銀帳
    號、密碼交付予真實姓名年籍不詳之詐欺集團成員。嗣上開
    詐欺集團成員取得甲○○所有上開帳戶後，即與其他詐欺集團
    成員，共同意圖為自己不法所有，基於詐欺取財犯意聯絡，
    由不詳詐欺集團成員於附表所示時間、以附表所示方式，對
    附表所示之人施以詐術，致附表所示之人信以為真，而陷於
    錯誤，依詐欺集團成員之指示，於附表所示時間，匯款如附
    表所示新臺幣(下同)金額至甲○○所有之系爭帳戶，該等款項
    旋遭提領一空，以此方式掩飾、隱匿詐欺所得真正之去向。
    嗣附表所示之人知悉受騙，始報警或向檢察官提出告訴而循
    線查獲上情。
二、案經戊○○告訴、丙○○、癸○○訴由桃園市政府警察局八德分局
    、丁○○訴由新北市政府警察局三重分局報告臺灣臺中地方檢
    察署檢察官偵查聲請簡易判決、乙○○、壬○○、辛○○訴由新北
    市政府警察局永和分局報告臺灣桃園地方檢察署檢察官偵查
    移送併辦。
    理    由
壹、證據能力部分：
一、按被告以外之人於審判外之言詞或書面陳述，除法律有規定
    者外，不得作為證據。又被告以外之人於審判外之陳述，雖
    不符前4條之規定，而經當事人於審判程序同意作為證據，
    法院審酌該言詞陳述或書面陳述作成時之情況，認為適當者
    ，亦得為證據。當事人、代理人或辯護人於法院調查證據時
    ，知有第159條第1項不得為證據之情形，而未於言詞辯論終
    結前聲明異議者，視為有前項之同意。刑事訴訟法第159條
    第1項、第159條之5分別定有明文。查本件以下引用之被告
    以外之人於審判外之言詞及書面陳述，被告於本院準備程序
    中表示對於證據能力沒有意見（見易字卷第104頁），且迄
    至言詞辯論終結前均未聲明異議(見易字卷第242頁)，本院
    審酌上開證據之作成，並無違法或不當情形，且與本案待證
    事實具有關連性，以之作為證據亦屬適當，依刑事訴訟法第
    159條之5第1項之規定，認均有證據能力。
二、其餘認定本案犯罪事實之非供述證據，查無違反法定程序取
    得之情，或其他不得作為證據之情形，且與本案待證事實間
    具有相當關聯性，亦均有證據能力。
貳、實體部分：
一、訊據被告甲○○雖不否認有將其所有之系爭帳戶金融卡、網銀
    帳號及密碼交付予己○○，系爭帳戶嗣遭詐欺集團成員用以作
    為詐欺人頭帳戶之事實，然矢口否認有何幫助詐欺取財及幫
    助一般洗錢之犯行，辯稱：我當時是借給我朋友己○○，當時
    己○○到我上班跟我借，我不勝其擾，才會借他存摺，當時我
    身上有3個帳戶，就借他3個，案發前1、2個月出現說他賣保
    養品，說我們要不要買，後來他賣保養品，他很模糊交待說
    他的帳戶不能用，他一直到我上班騷擾我，這會影響到我工
    作，我的老闆已經注意到了，所以我很不甘願就借給他帳戶
    等語。經查：
(一)詐欺集團成員取得被告所有系爭帳戶後，即於附表所示時間
    、以附表所示方式，對附表所示之人施以詐術，致附表所示
    之人信以為真，而陷於錯誤，依真實姓名、年籍不詳之人之
    指示，於附表所示時間，匯款如附表所示金額至被告所有之
    系爭帳戶，隨即遭提領乙情，業據證人即告訴人戊○○於檢察
    事務官詢問及偵訊時證述(見他9242卷第9至10、62至64頁)
    ；證人即告訴人丙○○、癸○○、丁○○、乙○○、壬○○、辛○○於警
    詢中證述(見偵13542卷第21至29、67至70頁、偵23239卷第1
    1至12頁、偵29942卷一第43至49、51至54、69至74頁)明確
    ，且有告訴人戊○○與「Alpari艾福瑞客服」LINE對話紀錄截
    圖、永豐商業銀行作業處109年12月2日金融資料查詢回覆函
    及檢附甲○○申設帳號00000000000000號帳戶基本資料、交易
    明細、告訴人戊○○提出之匯款交易明細截圖、告訴人丙○○之
    嘉義縣警察局朴子分局朴子派出所受理刑事案件報案三聯單
    、受理各類案件紀錄表、内政部警政署反詐騙諮詢專線紀錄
    表、受理詐騙帳戶通報警示簡便格式表、金融機構聯防機制
    通報單、告訴人丙○○提出之ADSS假投資網站截圖、轉帳截圖
    、告訴人丙○○與ADSS客服LINE聊天紀錄、告訴人癸○○之内政
    部警政署反詐騙諮詢專線紀錄表、高雄市政府警察局鼓山分
    局龍華派出所受理詐騙帳戶通報警示簡便格式表、金融機構
    聯防機制通報單、受理刑事案件報案三聯單、受理各類案件
    紀錄表、告訴人癸○○提出之轉帳截圖、告訴人癸○○與「王晨
    欣」之LINE對話紀錄截圖、永豐商業銀行110年3月17日作心
    詢字第1100315113號函、永豐商業銀行109年12月23日作心
    詢字第1091217108號函所附被告甲○○永豐銀行帳戶之客戶基
    本資料、交易明細、告訴人丁○○之高雄市政府警察局林園分
    局大寮分駐所受理各類案件紀錄表、受理刑事案件報案三聯
    單、受理詐騙帳戶通報警示簡便格式表、内政部警政署反詐
    騙諮詢專線紀錄表、金融機構聯防機制通報單、告訴人丁○○
    提出之其與toro投資客服LINE對話截圖、告訴人乙○○提出之
    對話紀錄翻拍畫面、告訴人壬○○之内政部警政署反詐騙諮詢
    專線紀錄表、彰化縣警察局員林分局村上派出所受理詐騙帳
    戶通報警示簡便格式表、告訴人壬○○提出之臺灣銀行帳號00
    0000000000號帳戶存摺封面及內頁交易明細影本、存摺存款
    歷史資料查詢、網路銀行交易紀錄翻拍畫面、對話紀錄翻拍
    畫面、告訴人壬○○之彰化縣警察局員林分局村上派出所受理
    各類案件紀錄表、告訴人辛○○之内政部警政署反詐騙諮詢專
    線紀錄表、告訴人辛○○提出之對話紀錄翻拍畫面（見他9242
    卷第15至21、29至35、65頁、偵13542卷第31至37、45、53
    、57至65、73至75、99、73至151、161至163、225至236頁
    、偵23239卷第13至15、21至24、27、29頁、偵29942卷一第
    113至123、181至187、189、193、197至239頁、偵29942卷
    二第3、5、7至53頁）在卷可憑，足認被告所有上系爭帳戶
    確係供詐欺集團成員用以作為向告訴人等詐騙款項之用無訛
    。
(二)被告沈威林雖以前詞置辯，稱其當時是借給朋友己○○，其因
    不勝其擾，才會出借帳戶，其無幫助詐欺取財及幫助洗錢之
    犯行等情，惟查：
 (1)證人己○○於本院審理中證稱：有人跟我們說簿子要做投資，
    我有跟被告說他們內容大概是要提款卡、網路銀行、簿子或
    簿子的照片，過了2、3天之後，他們就會把東西還給我們，
    被告有拍存摺封面的照片，提供網路銀行，我們那時候缺錢
    ，對方說會有投資匯到戶頭，他會抽%數或是一筆給多少錢
    讓我們賺，我跟被告說有這個機會，看被告要不要用，我知
    道被告經濟困難，他先前問我有沒有賺錢的方法，我過幾天
    之後才告訴他這個機會，我們後來有創了一個群組，我、被
    告、綽號「鈴鈴」，還有其他人都在群組裡面等語明確(見
    易字卷第232至240頁)，顯與被告所辯情節不符，故被告上
    開辯解是否可信，已有疑慮。
 (2)又金融機構開設帳戶，請領存摺及金融卡，係針對個人身分
    、社會信用，而予以資金流通，具有強烈屬人性；而金融帳
    戶為個人理財工具，且金融存摺、金融卡亦事關個人財產權
    益保障，其專有性甚高，除非本人或與本人親密關係者，難
    認有何理由，可自由流通使用該存摺，一般人均有妥為保管
    及防止他人任意使用的認識，縱使特殊情況，偶需交付他人
    使用，亦必深入瞭解用途及合理性，始予提供，且該等專有
    物品，如落入不明人士手中，而未加以闡明正常用途，極易
    被利用為與財產犯罪有關之工具，此為一般人生活認知，所
    易體察之常識。而有犯罪意圖者，非有正當理由，竟徵求他
    人提供帳戶，客觀上可預見其目的，係供為某筆資金存入後
    ，再行領出之用，且該筆資金存入及提領過程，係有意隱瞞
    其流程及行為人身分曝光之用意，常人本於一般認知能力，
    均易瞭解。從而，如非為詐騙財物、恐嚇取財或洗錢等不法
    目的，衡情應無收受他人帳戶存摺、金融卡之理，是此等行
    為客觀上，顯屬可疑，而有為隱瞞某種作為流程及行為人身
    分曝光等不法意圖，應屬可見。金融帳戶作為個人理財工具
    ，專屬性極高，除非本人或與本人親密關係者，難認有何理
    由，可自由流通使用該帳戶，一般人均有妥為保管及防止他
    人任意使用的認識，縱使特殊情況，偶需交付他人使用，亦
    必深入瞭解用途及合理性，始予提供，已如前述，在一般情
    況下，一般人已難同意他人使用自己之帳戶，更何況依被告
    所述，證人己○○係以販賣化妝品沒有帳戶供客戶匯款為由向
    被告借用帳戶，然證人若如被告所述有販賣化妝品之業務，
    卻連可供客戶匯款之帳戶都沒有，或無法向客戶收取現金，
    非得多次向被告商借帳戶，實與一般商業交易情況有異，故
    被告所辯顯與常情不符，且又與證人供述之情節明顯不符，
    足認被告之辯解不實，要難採信。
 (3)按刑法之故意，分為直接故意與不確定故意，不確定故意係
    指行為人對於構成犯罪事實，預見其發生而其發生並不違背
    其本意，刑法第13條第2 項定有明文。又幫助犯之成立，以
    行為人主觀上認識被幫助者，正欲從事犯罪或係正在從事犯
    罪，且該犯罪有既遂可能，而其行為足以幫助他人實現構成
    要件者，即具有幫助故意，並不以行為人確知被幫助者，係
    犯何罪名為必要。次按我國洗錢防制法對於洗錢之定義，所
    參酌之聯合國禁止非法販運麻醉藥品和精神藥物公約（又稱
    維也納公約）第3條第1項第b、c款，以及聯合國打擊跨國有
    組織犯罪公約第6條第1項第a、b款之中文版，雖將行為人必
    須「knowing」洗錢標的財產是源自特定犯罪所得之「knowi
    ng」翻譯為「明知」。但洗錢防制法第2條修正之立法說明
    第4點，已敘明有關是否成立該條第3 款洗錢行為之判斷重
    點「在於主觀上是否明知或可得而知所收受、持有」，即不
    以「明知」為限。金融帳戶乃個人理財工具，依我國現狀，
    申設金融帳戶並無任何特殊限制，且可於不同之金融機構申
    請多數帳戶使用，是依一般人之社會通念，若見他人不以自
    己名義申請帳戶，反而收購或借用別人之金融帳戶以供使用
    ，並要求提供金融卡及告知密碼，則提供金融帳戶者主觀上
    如認識該帳戶可能作為對方收受、提領特定犯罪所得使用，
    對方提領後會產生遮斷金流以逃避國家追訴、處罰之效果，
    仍基於幫助之犯意，而提供該帳戶之金融卡及密碼，以利洗
    錢實行，仍可成立一般洗錢罪之幫助犯（最高法院108年台
    上字第3101號判決意旨參照）。現今詐欺集團以各式事由詐
    欺被害人匯款，隨即將款項提領一空之手法層出不窮，詐欺
    集團成員為逃避檢警查緝，多數係利用人頭帳戶作為所得財
    物匯入、取款之犯罪工具，屢為政府及金融機關多方宣導，
    且經媒體再三披露，是避免本身金融帳戶被不法利用，若落
    入不明人士手中，極易供作取贓之犯罪工具，應係一般人易
    於體察之生活常識。證人己○○雖證稱：被告有問我是否合法
    ，當下我們不知道合不合法，因為當下沒有事情，所以我跟
    被告說目前沒有事情，在被告還沒有加入之前，我們身邊已
    經有4、5個人在用這個東西，當下不知道這是違法的等語(
    見易字卷第234至235頁)，惟被告於案發時係成年人，應認
    有相當之社會閱歷，對於詐騙集團利用人頭帳戶之犯罪型態
    ，及應避免自身金融帳戶供作詐財工具之常識，應有所體認
    ，依上開說明，尚難諉為不知；而觀諸現今社會上，詐騙者
    以蒐集之人頭帳戶，作為詐欺之轉帳帳戶，業經報章媒體時
    有批露，因此交付帳戶予非親非故之人，受讓人將持以從事
    詐欺取財之財產犯罪，當已屬一般智識經驗之人所能知悉或
    預見，被告並非年少無知或毫無使用提款卡或網銀之經驗者
    ，當可預見將金融帳戶提款卡、網銀帳號、密碼提供他人，
    他人即可支配使用其帳戶，不僅可以領取帳戶內之金額，當
    然亦可行騙他人匯款進入其帳戶，再行領取，極易被利用為
    與財產有關之犯罪工具。從上開說明可知，被告提供系爭帳
    戶給證人己○○轉交給詐欺集團成員的目的就是賺錢，足見其
    交付帳戶前，應已知悉帳戶可能被作為詐騙或洗錢之工具。
(三)綜上所述，被告為獲取報酬，漠視帳戶遭利用作為詐欺人頭
    帳戶之風險，而將系爭帳戶之提款卡、網銀帳號、密碼等重
    要資訊提供予友人己○○轉交素未謀面亦不相識之人使用，以
    致自己完全無法了解、控制上開帳戶之使用方法及流向，揆
    諸前揭說明，被告顯具有詐欺取財及洗錢犯罪之幫助故意甚
    明，且仍基於此犯意，提供系爭帳戶，透過友人己○○交給真
    實姓名、年籍不詳之詐欺集團成員遂行詐欺及一般洗錢之犯
    行，應堪認定。本件事證明確，被告犯行洵堪認定，應予依
    法論科。
二、論罪科刑之理由：
(一)按刑法上之幫助犯，係對於犯罪與正犯有共同之認識，而以
    幫助之意思，對於正犯資以助力，而未參與實施犯罪之行為
    者而言（最高法院73年度台上字第2898號、75年度台上字第
    1509號、88年度台上字第1270號判決意旨參照）。是以，如
    以幫助他人犯罪之意思而參與犯罪構成要件以外之行為者，
    即屬幫助犯，而非共同正犯。所謂以幫助他人犯罪之意思而
    參與者，指其參與之原因，僅在助成他人犯罪之實現而言；
    所謂參與犯罪構成要件以外之行為者，係指其所參與者非直
    接構成某種犯罪事實之內容，而僅係助成其犯罪事實實現之
    行為而言（最高法院78年度台上字第411號判決意旨參照）
    。
(二)證人己○○雖於審理中證稱：我當初跟被告說有這個賺錢的機
    會，問他要不要試看看，他們的內容大概是要提供提款卡、
    網路銀行、簿子或是簿子的照片，他們會要我們自己去領錢
    ，被害人匯入的錢，被告他是自己去提領的，因為詐欺集團
    的東西要放在板橋，被告在八德，我都會去找被告，被告就
    請我幫他拿到板橋放，我總共拿了2次，大概是109年9月到1
    1月左右，被告有跟我說這是他們叫他領的錢，詐欺集團會
    叫我們放到指定的置物櫃裡面，跟他們回報放進去了，後面
    就不關我們的事，我不知道被告領了多少錢，被告當初說他
    要自己領，他說他不敢把帳戶交給對方，他要自己用，簿子
    還在被告自己手上，這是被告自己跟我說的，「鈴鈴」有在
    這個群組講到要被告去領錢，被告有去領，但我不知道領幾
    次等語(見易字卷第235至240頁)，然此部分業據被告否認，
    而附表所示告訴人等匯款至系爭帳戶後，雖有遭到提領，然
    卷內並無證據足認係被告所提領，是證人己○○此部分證述，
    尚無補強證據可資補強，故本院無從認定被告有親自提領款
    項之行為，而認被告與詐欺集團成員間有共同犯意聯絡及行
    為分擔。是本件被告為賺取不法利益，基於幫助他人詐欺取
    財及洗錢之犯意，由被告交付其所有系爭帳戶，使詐欺集團
    成員得以遂行本案詐欺取財之犯行，且自該帳戶提領詐欺贓
    款後，即達掩飾犯罪所得去向之目的，然被告所為，並不等
    同於對附表所示之人施以欺罔之詐術行為，亦非提領犯罪所
    得之掩飾去向行為，此外，復無其他證據證明被告有參與詐
    欺取財及洗錢犯行之構成要件行為，已如前述，是被告提供
    本案帳戶金融卡及網銀帳號、密碼供人使用之行為，係對於
    他人遂行詐欺取財及洗錢之犯行資以助力，應論以幫助犯。
    是核被告所為，係犯刑法第30條第1項前段、第339條第1項
    之幫助詐欺取財罪，及刑法第30條第1項前段、洗錢防制法
    第14條第1項之幫助一般洗錢罪。
(三)聲請簡易判決處刑及臺灣桃園地方檢察署檢察官110年度偵
    字第13542、23239號案件移送併辦意旨雖未認被告犯行構成
    刑法第30條第1項前段、洗錢防制法第14條第1項之幫助一般
    洗錢罪，然此與被告所犯幫助詐欺取財罪間，具有想像競合
    之裁判上一罪關係（詳後述），臺灣桃園地方檢察署檢察官
    110年度偵字第29942號案件移送併辦意旨亦已論及此部分罪
    名，應為聲請簡易判決效力所及，並經本院告知涉犯法條（
    見易字卷第230頁），給予被告辯論機會，應無礙於被告防
    禦權之行使，本院自得予以審究。
(四)被告提供上開帳戶之金融卡及網銀帳號、密碼之行為，幫助
    不詳之詐欺集團成員以附表所示方式對附表所示各告訴人詐
    欺取財，係一行為侵害數法益，另其一行為同時幫助詐欺集
    團成員詐欺取財及幫助掩飾、隱匿特定犯罪之犯罪所得去向
    ，而觸犯前述2罪名，係以一行為觸犯數罪名，為想像競合
    犯，應依刑法第55條前段規定，從一重之幫助一般洗錢罪處
    斷。
(五)本件被告係幫助犯，其惡性輕於正犯，故依刑法第30條第2
    項之規定，減輕其刑。
(六)爰以行為人之責任為基礎，審酌被告提供帳戶資料予不詳之
    詐欺集團成員，幫助遂行詐欺取財及洗錢之犯行，助長財產
    犯罪風氣，使附表所示之人遭受財物損失，侵害他人財產權
    益，並影響社會秩序之安定，實有不該，而應予非難；另審
    酌被告犯後仍否認犯罪，且未與附表所示之人調解，亦未賠
    償告訴人等之損失，兼衡被告前科素行、犯罪之動機、目的
    、手段；暨被告自陳高職畢業，從事物流，未婚，沒有小孩
    ，目前自住，經濟狀況普通之智識程度及家庭生活狀況（見
    易字卷第253頁）等一切情狀，量處如主文所示之刑，並諭
    知罰金易服勞役之折算標準。
叁、沒收部分：
(一)按犯罪所得，屬於犯罪行為人者，沒收之。但有特別規定者
    ，依其規定；前項沒收，於全部或一部不能沒收或不宜執行
    沒收時，追徵其價額，刑法第38條之1第1項、第3項分別定
    有明文。本件證人己○○雖證稱：被告有拿到報酬，我不知道
    他拿多少錢，因為是被告賺到的錢等語(見易字卷第233頁)
    ，然業據被告否認，而依卷內資料尚無其他證據足認被告有
    取得提供帳戶之價金，或有提領贓款而保留獲利之情事，故
    尚難僅依證人己○○此部分之證述，即認定被告獲有犯罪所得
    ，亦無從計算犯罪所得之數額，故無從依上開規定沒收。
(二)被告提供之帳戶金融卡雖交付他人作為詐欺取財、洗錢所用
    ，惟本案帳戶已被列為警示戶，無法再供交易使用，且金融
    卡本身之價值甚低，復未扣案，因認尚無沒收之實益，其沒
    收不具有刑法上之重要性，依刑法第38條之2第2項規定不予
    宣告沒收。
(三)洗錢防制法第18條第1項固規定「犯第14條之罪，其所移轉
    、變更、掩飾、隱匿、收受、取得、持有、使用之財物或財
    產上利益，沒收之；犯第15條之罪，其所收受、持有、使用
    之財物或財產上利益，亦同。」，惟被告非實際上提款之人
    ，無掩飾隱匿詐欺贓款之犯行，非洗錢防制法第14條第1 項
    之正犯，自無上開條文適用，附此敘明。
據上論斷，應依刑事訴訟法第299條第1項前段，洗錢防制法第14
條第1項，刑法第11條前段，第30條第1項前段、第2項、第339條
第1項、第55條前段、第42條第3項前段，刑法施行法第1條之1第
1項，判決如主文。
本案經檢察官陳東泰聲請簡易判決處刑，檢察官曾柏涵、王晴怡
移送併辦，檢察官庚○○到庭執行職務。
中　　華　　民　　國　　111 　年　　6 　　月　　14　　日
                  刑事第二十庭  審判長法  官游秀雯  
　　　　　　　　　                    法  官林秉賢
　　　　　　　　　                    法  官郭勁宏
以上正本證明與原本無異。
如不服本判決應於收受送達後20日內向本院提出上訴書狀，並應
敘述具體理由；其未敘述上訴之理由者，應於上訴期間屆滿後20
日內向本院補提理由書（均須按他造當事人之人數附繕本）「切
勿逕送上級法院」。
告訴人或被害人如不服判決，應備理由具狀向檢察官請求上訴，
上訴期間之計算，以檢察官收受判決正本之日起算。
　　　　                              書記官黃昱程
中　　華　　民　　國　　111 　年　　6 　　月　　14　　日

附錄論罪科刑法條

中華民國刑法第30條
（幫助犯及其處罰）
幫助他人實行犯罪行為者，為幫助犯。雖他人不知幫助之情者，
亦同。
幫助犯之處罰，得按正犯之刑減輕之。

中華民國刑法第339條
（普通詐欺罪）
意圖為自己或第三人不法之所有，以詐術使人將本人或第三人之
物交付者，處5年以下有期徒刑、拘役或科或併科50萬元以下罰
金。
以前項方法得財產上不法之利益或使第三人得之者，亦同。
前二項之未遂犯罰之。

洗錢防制法第14條
有第二條各款所列洗錢行為者，處7年以下有期徒刑，併科新臺
幣5百萬元以下罰金。
前項之未遂犯罰之。
前二項情形，不得科以超過其特定犯罪所定最重本刑之刑。

附表：
編 號 告訴人 遭詐騙過程 匯款時間、金額（新臺幣） 人頭帳戶 1 戊○○ 109 年10月18日某時許，詐騙集團成員透過LINE與戊○○聯絡，佯稱「Alpari艾福瑞資金託管」客服人員，可以匯款投資外匯以賺取利潤云云，致戊○○陷於錯誤而依指示於右列匯款時間，將右列匯款金額以匯款方式匯入右列人頭帳戶內。 109年10月18日15 時45分許 3,000元  被告甲○○永豐商業銀行帳號00000000000000號帳戶    109年10月19日11 時44分許 10,000元  2 丙○○ 109年10月15日某時許，詐騙集團成員透過LINE與丙○○聯絡，佯稱可藉由投資ADSS達匯平台的 投資網站獲 利云云，致丙○○陷於錯誤而依指示於右列匯款時間，將右列匯款金額以匯款方式匯入右列人頭帳戶內。 109年10月17日14 時50分許 3,000元 被告甲○○永豐商業銀行帳號00000000000000號帳戶 3 癸○○ 109年10月中旬某日，詐騙集團成員自稱「王晨欣」透過交友軟體與癸○○認識並LINE聯絡，佯稱可藉由投資平台投資美金獲利云云，致癸○○陷於錯誤而依指示於右列匯款時間，將右列匯款金額以匯款方式匯入右列人頭帳戶內。 109年10月18日20 時56分許 15,000元 被告甲○○永豐商業銀行帳號00000000000000號帳戶 4 丁○○ 109年10月14日21時57分許，詐騙集團成員透過LINE與丁○○聯絡，佯稱「toro投資客服」，可藉由投資儲值獲利云云，致丁○○陷於錯誤而依指示於右列匯款時間，將右列匯款金額以匯款方式匯入右列人頭帳戶內。 109年10月17日21 時16分許 24,000元 被告甲○○永豐商業銀行帳號00000000000000號帳戶 5 乙○○ 109年10月15日19時許，詐騙集團成員透過LINE與乙○○聯絡，佯稱「Alpari艾福瑞客服」，可藉由外匯投資獲利云云，致乙○○陷於錯誤而依指示於右列匯款時間，將右列匯款金額以匯款方式匯入右列人頭帳戶內。 109年10月17日21 時12分許 20,000元 被告甲○○永豐商業銀行帳號00000000000000號帳戶 6 壬○○ 109年10月13日下午某時許，詐騙集團成員自稱「小慧」透過交友軟體與壬○○認識並以LINE聯絡後，又介紹壬○○加入「Alpari艾福瑞客服」之LINE，佯稱Alpari艾福瑞客服，可藉由外匯投資獲利云云，致壬○○陷於錯誤而依指示於右列匯款時間，將右列匯款金額以網路銀行轉帳方式匯入右列人頭帳戶內。 109年10月18日14 時20分許 20,000元 被告甲○○永豐商業銀行帳號00000000000000號帳戶    109年10月18日14 時40分許 35,000元  7 辛○○ 109年10月初某日，詐騙集團成員透過LINE與辛○○聯絡，佯稱「ADSS資金託管投資網站客服」，可藉由投資獲利云云，致辛○○陷於錯誤而依指示於右列匯款時間，將右列匯款金額以匯款方式匯入右列人頭帳戶內。 109年10月18日14 時18分許 6,000元 被告甲○○永豐商業銀行帳號00000000000000號帳戶